# 现金流附表

提问人：18626626703 时间：2020-03-27 23:10:26
请教陈版，现金流附表的财务费用调整与利润表的财务费用-利息支出、应付利息的本期发生额有勾稽关系吗？如有的话，请告诉我一下勾稽关系，谢谢陈版。

回答人：chenyiwei
现金流附表的财务费用，一般理解包含以下项目：
1 、利息支出；
2 、与现金及现金等价物，以及投资、筹资性质的外币货币性资产、负债项目相关的汇兑损益；（与经营性应收应付项目相关的汇兑损益已并入经营性应收/应付项目的增减变动项目中）
3 、财务费用中其他涉及投资、筹资活动现金流量。但其损益影响列入财务费用的项目。